臺灣桃園地方法院刑事判決　　　　　　　　　　　　　九十一年度易字第五一一號
　　公　訴　人　臺灣桃園地方法院檢察署檢察官
　　被　　　告　庚○○
右列被告因妨害公務等案件，經檢察官提起公訴（九十一年度偵字第一七一五號），
本院判決如左：
    主      文
庚○○連續損壞他人之左前車門車窗玻璃及後擋風玻璃，足以生損害於他人，處有期
徒刑肆月，扣案白色安全帽壹頂沒收；又於公務員依法執行職務時，當場侮辱，處有
期徒刑伍月；又對於公務員依法執行職務時，施強暴，處有期徒刑拾月，扣案白色安
全帽壹頂沒收；又損壞公務員職務上掌管之物品，處有期徒刑伍月；應執行有期徒刑
貳年，緩刑伍年，扣案白色安全帽壹頂沒收。
    事      實
一、庚○○於民國九十一年一月六日晚間十時三十分許，在桃園縣桃園市○○○街二
    四二巷口，因情緒不佳，於飲酒後為圖發洩，竟基於毀損之概括犯意，持其所有
    之白色安全帽一頂，沿途砸破停於路邊之如附表所示汽車之車窗或擋風玻璃，足
    以生損害於各該車之車主及使用人。此過程中，適為ＫＷ－四七六七汽車車主辛○○親眼目睹，隨即報警。桃園縣警察局桃園分局龍安派出所獲報，旋指派員警
    陳錫勳、己○○駕駛編號二０五號，車號為九Ｇ－三四三九號之警用巡邏車趕往
    現場處理。詎庚○○遇員警前來制止時，非但不聽從勸阻，竟另行起意，接續數
    度以台語口出「幹你娘」等穢語當場辱罵依法執行職務之陳錫勳、己○○二員，
    且又萌意，持其所有之該頂白色安全帽朝渠二人揮擊，施強暴於依法執行職務之
    警員。迨為警逮捕後，復起意趁隙以手肘擊破陳錫勳等二員駛來並為渠等職務上
    所掌管之該輛警用巡邏車右後車門車窗玻璃。嗣隨經制伏，依法究辦。
二、案經被害人辛○○、丙○○、戊○○、甲○○○、乙○○、丁○○告訴暨桃園縣
    警察局桃園分局報請台灣桃園地方法院檢察署檢察官偵查起訴。
    理      由
一、右揭犯罪事實，業據被告庚○○於本院審理時，坦認不諱，並經告訴人乙○○於
    警訊，辛○○、丙○○、戊○○、丁○○於警訊及偵查中，證人陳錫勳於偵查中
    ，各指訴或證述甚詳，且有白色安全帽一頂扣案及頂車籍作業系統－查詢認可資
    料五份、各車受損情形之照片十幀在卷可憑。綜此，是本件事證已明，被告犯行
    洵堪認定，應依法論科。
二、被告庚○○砸如附表所示汽車之車窗或擋風玻璃，足以生損害於各該車之車主及
    使用人部分，係犯刑法第三百五十四條之毀損罪。其先後五次犯行，時間緊接，
    構成要件相同，顯係基於概括犯意反覆為之，應依連續犯之規定，論以情節較重
    之如附表編號三所示之該次一罪，並依法加重其刑。再者，其對依法執行職務之
    員當場以台語辱罵「幹你娘」部分，核犯刑法第一百四十條第一項之侮辱公務員
    罪。又其持白色安全帽朝二位員警揮擊，施以強暴部分，則犯刑法第一百三十五
    條第一項之對於公務員依法執行職務時，施強暴罪。另查，警用巡邏車係配發予
    員警以供之直接用於執行具有公力作用性質之警察勤務之用，非僅屬輔助設施或
    一般辦公用品，是以陳錫勳二員所駕用之警用巡邏車自係本於警察職務上之關係
    所掌管之物，因之，被告砸毀該輛警用巡邏車右後車門車窗玻璃部分，為犯刑法
    第一百三十八條之損壞公務員職務上掌管之物品罪。公訴人認此部分亦構成刑法
    第三百五十四條之毀損罪，尚有誤會，起訴法條應予變更。被告所犯右開四罪，
    犯意各別，構成要件互異，應分論併罰。爰審酌被告犯罪動機、目的、手段、所
    生危害及犯後態度等情狀，分別量處如主文所示之刑，並定其應執行之刑。末查
    ，被告前未曾受有期徒刑以上刑之宣告，有台灣高等法院被告全國前案紀錄表一
    份存卷足佐。素行尚端，非屬窮兇惡極之徒，僅因心情低落，未能掙脫縛己之繭
    ，一時失慮致觸刑章，事後坦認犯行，深知悛悔，雖未與各車車主等被害人和解
    ，惟此容或涉及個人資力而有未逮，要難執此率爾謂之猶未省悟，職是，既能衷
    心悔過，復受本次罪刑之科處，當足收警惕懲儆之效，信無再犯之虞，揆之刑罰
    係在使人規過遷善，敬刑守分俾重適社會，非徒以嚴罰重懲加身為能事之本旨，
    是以被告既已深知所行為非，當以再畀予啟新之機為愈，因之，本院認對之宣告
    之刑以暫不執行為適當，爰併諭知緩刑五年，以勵自新。
三、扣案白色安全帽一頂係屬被告所有乙節，業據其於本院審理時承明，為供毀損汽
    車車窗玻璃及向警員施暴等犯罪所用之物，爰依刑法第三十八條第一項第二款規
    定，於對其所犯毀損及對於公務員依法執行職務時，施強暴此二罪諭知之主刑項
    下，並予宣告沒收。
據上論斷，應依刑事訴訟法第二百九十九條第一項前段、第三百條，刑法第五十六條
、第一百三十五條第一項、第一百三十八條、第一百四十條第一項、第三百五十四條
、第五十一條第五款、第七十四條第一項、第三十八條第一項第二款，罰金罰鍰提高
標準條例第一條前段，判決如主文。
本案經檢察官鍾雅蘭到庭執行職務。
中      華      民      國    九十一    年      六      月     十一     日
  臺灣桃園地方法院刑事第三庭
                                  法  官  蔡榮澤
右正本證明與原本無異。
如不服本判決，應於判決送達後十日內向本院提出上訴狀( 應附繕本 )。
                                  書記官  何慧娟
中      華      民      國    九十一     年     六       月    十五     日
附本件論罪科刑依據之法條：
刑法
第一百三十五條第一項
對於公務員依法執行職務時，施強暴脅迫者，處三年以下有期徒刑、拘役或三百元以
下罰金。
第一百三十八條
毀棄、損壞或隱匿公務員職務上掌管或委託第三人掌管之文書、圖畫、物品，或致令
不堪用者，處五年以下有期徒刑。
第一百四十條第一項
於公務員依法執行職務時，當場侮辱，或對於其依法執行之職務公然侮辱者，處六月
以下有期徒刑、拘役或一百元以下罰金。
刑法第三百五十四條
毀棄、損壞前二條以外之他人之物或致令不堪用，足以生損害於公眾或他人者，處二
年以下有期徒刑、拘役或五百元以下罰金。
附表
┌──┬────────┬───────┬───────────────┐
│編號│  車    號      │受損部位      │    被    害    人            │
├──┼────────┼───────┼───────────────┤
│  一│ＫＷ－四七六七  │後擋風玻璃    │車主辛○○                    │
├──┼────────┼───────┼───────────────┤
│  二│八Ｇ－七九四一  │前擋風玻璃    │車主丙○○                    │
├──┼────────┼───────┼───────────────┤
│  三│五Ｌ－六四八八  │左前車門車窗玻│車主甲○○○及使用人戊○○    │
│    │                │璃及後擋風玻璃│                              │
├──┼────────┼───────┼───────────────┤
│  四│ＫＪ－一三七０  │前擋風玻璃    │車主乙○○            │
├──┼────────┼───────┼───────────────┤
│  五│七Ｇ－八六七二  │後擋風玻璃    │車主龍騰紡織公司及使用人丁○○│
└──┴────────┴───────┴───────────────┘
